【裁判字號】    92,小上,59
【裁判日期】    920530
【裁判案由】    給付管理費
【裁判全文】
臺灣高雄地方法院民事裁定  九十二年度小上字第五九號
    上  訴  人  甲○○
    被上訴人    高雄港企業廣場管理委員會
    法定代理人  王榮權
右當事人間請求給付管理費事件，上訴人對於中華民國九十二年二月十四日本院九十
一年度雄小字第一五一０號第一審判決提起上訴，本院裁定如左：
    主  文
    主      文
上訴駁回。
第二審訴訟費用新臺幣玖佰捌拾參元由上訴人負擔。
    理      由
一、按對於小額程序第一審裁判之上訴，應以該判決違背法令為理由，且上訴狀內應
    表明原判決所違背之法令及其具體內容，民事訴訟法第四百三十六條之二十四第
    二項、第四百三十六條之二十五第一款分別定有明文；又依同法第四百三十二條
    之三十二第二項、第四百六十八條、第四百六十九條第一款至第五款之規定，判
    決不適用法規或適用不當者為違背法令，判決有第四百六十九條第一款至第五款
    之情形之一者，為當然違背法令（第四百六十九條第六款「判決不備理由或理由
    矛盾者」，則未在小額事件之上訴程序準用）。另上訴人提起上訴，雖已表明上
    訴理由，如未依上該規定對第一審判決如何違背法令為具體之指摘（如依民事訴
    訟法第四百六十八條規定，以小額程序之第一審判決有不適用法規或適用法規不
    當為理由時，其上訴狀或理由狀應有具體之指摘，並揭示該法規之條項或其內容
    ，若係成文法以外之法則，應揭示該法則之旨趣，倘為司法院解釋或最高法院之
    判例，則應揭示該判解之字號或其內容，如以民事訴訟法第四百六十九條第一款
    至第五款所列情形為理由時，其上訴狀或理由書，應揭示合於該條款之事實），
    尚難認已合法表明上訴理由，依民事訴訟法第四百三十二條之三十二第二項、第
    四百四十四條第一項前段之規定，其上訴顯不合法，應以裁定駁回之。
二、查本件上訴人對小額程序之第一審判決提起上訴，其上訴狀雖已表明上訴理由，
    惟依其所載內容略為：「(一)上訴人雖未繳納管理費，但曾與前自任主委之張源斌
    達成協議，以上訴人房屋交其管理供置物或運用，以其收益抵償管理費，上訴人
    並沒有使用大樓資源，且有以屋供使用抵償，自不必繳納管理費。(二)該大樓管委
    會向前鎮區公所提出之申請文件，出席之區分所有權人占全部區分所有權人比例
    百分之三十六點九四，故其管委會組織不合法，又組織不合法如何決議追繳管理
    費，故決議亦不合法。(三)再上訴人並未進駐該屋使用公共設施，管理費應減半收
    取，且大樓管委會已結餘七十餘萬元，更應減半收取始為合理。
三、上訴人上訴意旨雖對原審取捨證據、認定事實之職權行使，指摘其有違誤，但上
    訴人上訴未具體說明原第一審判決所違背之法令；亦未就第一審判決究有何不適
    用法規、適用法規不當、或民事訴訟法第四百六十九條第一款至第五款所列之情
    形，加以具體指摘。又查：原審已經就上訴人所提之抗辯，以上訴人無法證明曾
    與所謂自任管委會主委約定一事提出證明，且該自任主委之人是否有合法資格？
    上訴人與其約定是否能對被上訴人發生拘束力亦都未被確定；雖然管委會成立不
    符合規定，但仍得以決議以管理負責人之規定向住戶收取管理費，以從事大樓之
    管理維護，上訴人繳納管理費之義務並不因此而消滅，而為上訴人敗訴之判決；
    上訴人仍執前詞上訴，揆諸前揭規定其上訴顯不合法。上訴人之上訴既不合法，
    依前開說明，即應駁回其上訴。
四、另小額訴訟之上訴程序，法院為訴訟費用之裁判時，應確定其費用額，民事訴訟
    法第四百三十六條之十九第一項、第四百三十六條之三十二第一項規定甚明。本
    件上訴裁判費為八百十三元、第二審送達郵費為一百七十元，合計為九百八十三
    元，應由上訴人負擔。
五、據上論結，本件上訴為不合法，依民事訴訟法第四百三十六條之三十二第一項、
    第二項、第四百三十六條之十九第一項、第四百四十四條第一項前段、第九十五
    條、第七十八條，裁定如主文。
中      華      民      國    九十二    年      五      月     三十     日
                              臺灣高雄地方法院民事第二庭
~B審判長法官  楊富強
~B法      官  李昭彥
~B法      官  陳樹村
右為正本係照原本作成。
本裁定不得抗告。
中      華      民      國    九十二    年      五      月     三十     日
~B法院書記官  王壹理


司法院資訊處製作；財團法人民間司法改革基金會備份。
